---
title: "House Prices: Advanced Regression Techniques"
output:
  html_document:
    number_sections: yes
    toc: yes
    toc_depth: 3
  pdf_document:
    toc: yes
    toc_depth: '3'
  word_document:
    toc: yes
    toc_depth: '3'
---

```{r setup, include=FALSE}
knitr::opts_chunk$set(echo = TRUE)
```

kaggle address : https://www.kaggle.com/zizonpingu

**목적** Ames 지방의 집값 예측을 위한 분석.

# library & Data load step

```{r pakcages, message=F, warning=F}
library(tidyverse)
library(skimr)
library(plyr)
library(scales)
library(knitr)
library(gridExtra)
library(Rmisc)
library(corrplot)
library(ggrepel)
library(caret)
library(xgboost)
library(glmnet)
library(Matrix)
library(Metrics)
library(e1071)
```

```{r loading}
train <- read.csv("~/Github/kaggle_house_price/house-prices-advanced-regression-techniques/train.csv", stringsAsFactors = F)
test <- read.csv("~/Github/kaggle_house_price/house-prices-advanced-regression-techniques/test.csv", stringsAsFactors = F)
names(train)
```

ID 식별자를 따로 분류하고 all에는 ID를 제외한다. (예측에는 필요없기 때문)
```{r Id}
testID <- test$Id
train$Id <- NULL
test$Id <- NULL
```

```{r all}
test$SalePrice <- NA
all <- rbind(train,test)
names(all)

skim(all)
```

```{r}
dim(all)
```

# Exploring data analysis step 
## target variable : SalePrice
```{r}
summary(all$SalePrice)
skewness(all$SalePrice, na.rm=T)
ggplot(all[!is.na(all$SalePrice),], aes(x=SalePrice)) +
  geom_histogram(fill="indianred") +
  scale_x_continuous(breaks = seq(0,800000, by=100000), labels = scales::comma) #library(scales)
```

SalePrice의 분포를 보면, skewness가 1.88로 right-skewed된 분포임을 알 수 있다. 분산 안정화를 위해 log를 취하여 그래프를 그려보면,

```{r}
summary(log(all$SalePrice))
skewness(log(all$SalePrice), na.rm=T)
ggplot(all[!is.na(all$SalePrice),], aes(x=log(SalePrice))) +
  geom_histogram(fill="indianred") +
  scale_x_continuous(breaks = seq(10,15, by=0.25))
```

평균이 12.02이고 skewness가 0.12로 skewed된 경향이 감소했음을 알 수 있었다.



## features imputation  {.tabset}

이제 variables (features)를 살펴보기 전에, 결측값이 존재하는지 아닌지 알아보았다.

```{r NAs}
NAs <- function(df){
  aa <- sapply(df, function(x){sum(is.na(x))})
  return(sort(aa[which(aa>0)], decreasing = T))
}

NAs(all)
```
 
관련있는 변수끼리 묶에 결측치 처리 (imputation)을 한다.
참고로 SalePrice의 1459개는 test의 갯수로 예측해야 하는 종속변수이므로 imputation하지 않는다.

```{r notuse}
#nrow(all[!complete.cases(all),])
#sum(!complete.cases(all))
```

결측치가 없는 행의 개수를 출력할 때 complete.cases()를 사용한다.

이제부터 결측이 있는 각 features를 깊게 살펴보고, 결측값을 보정한다.

### Pool
PoolQC : Pool quality

PoolQC는 전체 2919개 중 10개를 제외한 나머지는 결측으로 처리되어 있다. PoolArea도 0이므로 이를 NA에서 None, 즉 pool이 없다고 바꿔준다.

```{r}
table(all$PoolArea, all$PoolQC, useNA = "ifany")
all$PoolQC[is.na(all$PoolQC)] <- 'None'
```

* 에러가 날 경우 


    invalid factor level, NA generated
    

이거는 이미 PoolQC의 class가 factor이며, level이 Ex, Fa, Gd로 설정되있는 상태에서, None 이라는 새로운 level을 넣을 경우 에러로 뜬다. 따라서 처음 데이터를 불러올 때 "stringsAsFactors = F" 설정을 넣어 str class로 범주형 변수를 불러온다. (그 증거로, "stringsAsFactors = F" 없는 경우 str() 함수를 쓸 경우 범주형 변수가 Factor로 설정되는 반면, "stringsAsFactors = F" 있는 경우 범주형 변수가 str 형식으로 설정된다.) 그런 뒤 각 변수의 imputation과정을 거치고 factor로 바꿔준다.

```{r}
table(all$PoolQC)
```


PoolArea 에 값이 있으면 PoolQC는 무조건 1 이상이어야 하지만, 0의 값을 갖는 값들이 있었다. 

```{r}
all[all$PoolArea>0 & all$PoolQC=="None", c("PoolArea","PoolQC","OverallQual")]
```
 
이를 보정해주었다. OverallQual은 집의 전반적인 퀄리티를 나타내는 변수로, 이를 이용해 적절하게 보정하였다.

```{r}
all$PoolQC[2421] <- "TA" #4 > Typical/Average
all$PoolQC[2504] <- "Gd" #6 > Good
all$PoolQC[2600] <- "TA" #3 > Typical/Average
```
 
### Miscellaneous features

집에 기타 부대시설이 있는지 나타내는 변수이다. (엘레베이터, 두 번째 차고, 헛간, 테니스장 등등)
```{r}
table(all$MiscFeature, useNA = "ifany")
all$MiscFeature[is.na(all$MiscFeature)] <- 'None'

ggplot(all[!is.na(all$SalePrice),], aes(x=MiscFeature, y=SalePrice)) +
  geom_bar(stat='summary', fun.y='median', fill='deepskyblue3') +
  scale_y_continuous(breaks = seq(0,800000, by=50000), labels = scales::comma) +
  geom_label(stat="count", aes(label=..count.., y=..count..))

```
부대시설이 있다고 해서 SalePrice에 차이가 극명하게 드러나지 않았다. 하지만 테니스 코트가 있는 집의 경우 SalePrice 값이 현저히 높은것으로 나타났다.

### Alley

Alley는 골목을 나타내는 변수로 대부분이 결측이었다. 결측의 경우 None으로 코딩하였다.
```{r}
table(all$Alley, useNA = "always")
all$Alley[is.na(all$Alley)] <- 'None'

ggplot(all[!is.na(all$SalePrice),], aes(x=Alley, y=SalePrice)) +
  geom_bar(stat='summary', fun.y='median', fill='deepskyblue3') +
  scale_y_continuous(breaks=seq(0,200000, by=50000), labels = scales::comma)
```
골목이 없는 경우와 포장된(Pave) 경우보다 골목에 자갈이(Grvl)있는 경우의 SalePrice가 더 낮았다.

### Fence

```{r}
table(all$Fence, useNA="always")
```

울타리 퀄리티를 나타내는 변수(Fence)는 NA, NnWw, GdWo, MnPrv, GdPrv 순이다. 울타리가 결측인 값들은 울타리가 없는 집으로 보정하였다.
```{r}
all$Fence[is.na(all$Fence)] <- 'None'

ggplot(all[!is.na(all$SalePrice),], aes(x=Fence, y=SalePrice)) +
  geom_bar(stat='summary', fun.y='median', fill='deepskyblue3')
```
울타리 퀄리티가 좋을수록 SalePrice가 약간 높아지는 경향이 있지만, None인 변수가 가장 높은 값을 가진 것으로 보아 Fence는 SalePrice에 영향도가 낮을 것이라고 예상하였다.

### Fireplace

벽난로의 퀄리티를 나타내는 변수로, 결측은 벽난로가 없다고 보정하였다.
```{r}
table(all$FireplaceQu, useNA="always")
all$FireplaceQu[is.na(all$FireplaceQu)] <- 'None'
```
 
```{r}
ggplot(all[!is.na(all$SalePrice),], aes(x=FireplaceQu, y=SalePrice)) +
  geom_bar(stat='summary', fun.y='median', fill='deepskyblue3') +
  scale_y_continuous(breaks=seq(0, 400000, by=50000), labels=comma)
```
벽난로는 퀄리티가 증가할수록 SalePrice가 증가하는 경향을 가지는 것을 알 수 있었다.


### LotFrontage 

LotFrontage는 집 앞에 연결된 거리의 크기를 나타내는데, 486개의 결측은 근처 주요 건물(Physical location)을 나타내는 Neighborhood 변수와 관련이 있어 보였다. 각 Neighborhood의 범주에 따라 LotFrontage의 중앙값을 살펴보았다. LotFrontage가 조금 right-skewed된 경향이 있어 중앙값을 사용하였다.
```{r}
#table(all$LotFrontage, useNA = "always")

ggplot(all, aes(x=LotFrontage)) +
  geom_histogram(fill='deepskyblue3', binwidth = 4) +
  scale_x_continuous(breaks=seq(0,320,by=20))
  
```


```{r}
ggplot(all[!is.na(all$LotFrontage),], aes(x=as.factor(Neighborhood), y=LotFrontage)) +
        geom_bar(stat='summary', fun.y = "median", fill='deepskyblue3') +
        theme(axis.text.x = element_text(angle = 45, hjust = 1))
```
Neighborhood의 범주 중 LotFrontage가 높은 곳의 중앙값은 약 90에 가까웠고 (NridgHt) 낮은 곳의 중앙값은 약 22였다 (BrDale). 따라서 Neighborhood의 각 범주에서의 LotFrontage의 중앙값으로 결측을 보정하였다.

```{r}
for (i in 1:nrow(all)){
        if(is.na(all$LotFrontage[i])){
               all$LotFrontage[i] <- as.integer(median(all$LotFrontage[all$Neighborhood==all$Neighborhood[i]], na.rm=TRUE)) 
        }
}
```


### Garages 

```{r}
# same to : NAs(all[,names(all) %in% names(all)[grep("Garage", names(all))]])
NAs(all[,grep("^Garage",names(all))])
```

Garage에 관련된 변수는 총 7개로 GarageType, GarageYrBlt, GarageFinish, GarageCars, GarageArea, GarageQual, GaragaCond이다. 각각은 다 결측이 있었으므로 imputation을 실행하기로 했다. 

    grep 함수와 NAs 함수로 Garage로 시작하는 변수의 NA 개수를 반환하게 한다.

**GarageYrBlt**

먼저 GarageYrBlt를 보면, 집이 지어졌을 때와 집이 리모델링했을 때를 나타내는 (각각 YearBuilt, YearRemodAdd) 변수랑 비교해보았다. 만약 리모델링을 하지 않았다면 YearRemodAdd는 YearBuilt와 값이 같다.

```{r}
nrow(all)
c(length(which(all$YearBuilt==all$YearRemodAdd)), length(which(all$YearBuilt==all$YearRemodAdd))/nrow(all))
c(length(which(all$YearBuilt==all$GarageYrBlt)), length(which(all$YearBuilt==all$GarageYrBlt))/nrow(all))
```
전체 2919중 집이 지어진 연도와 리모델링 연도가 같은 데이터는 1560개로 전체 53%이고 (즉 리모델링하지 않은 집이 53%), 집을 지을때 차고를 같이 지은 집은 2216개로 전체 약 75%였다. 집이 지어질 때 차고도 같이 짓는 경우가 많고, 집을 리모델링 할때 차고도 리모델링 하는 경우는 적다고 판단하여 159개의 GarageYrBlt 결측치는 집을 지을 때 차고도 같이 지었다고, 즉 GarageYrBlt==YearBuilt로 imputation 하였다.

```{r}
all$GarageYrBlt[is.na(all$GarageYrBlt)] <- all$YearBuilt[is.na(all$GarageYrBlt)]
```

** GarageType, GarageFinish, GarageCond, GarageQual, GarageCars, GarageArea **

다음으로, GarageType은 157개의 결측인데, 다른 159개의 결측치와 다른 2개가 무엇인지 데이터 탐색해보았다.

```{r}
# type, finish, cond, qual
length(which(is.na(all$GarageType) & is.na(all$GarageFinish) & is.na(all$GarageCond) & is.na(all$GarageQual)))

all[!is.na(all$GarageType) & is.na(all$GarageFinish), 
    c('GarageCars', 'GarageArea', 'GarageType', 'GarageCond', 'GarageQual', 'GarageFinish')]
```
159개 중 157개는 모두 NA 였다.


2127와 2577번 째 관찰값은 GarageCond, GarageQual, GarageFinish가 결측임에도 불구하고 GarageType이 Detchd로 값이 존재했다. 또한 2577은 GarageCars, GarageArea도 결측이었다. 2127은 차고가 있는 것, 2577은 차고가 없는 것으로 판단하여 2127에 GarageCond, GarageQual, GarageFinish의 mode로 보정하였고, 2577의 GarageType(Detchd)은 NA로 대체하였다.

```{r}
#2127
all$GarageCond[2127] <- names(sort(-table(all$GarageCond)))[1]
all$GarageQual[2127] <- names(sort(-table(all$GarageQual)))[1]
all$GarageFinish[2127] <- names(sort(-table(all$GarageFinish)))[1]

all[2127, c('GarageYrBlt', 'GarageCars', 'GarageArea', 'GarageType', 'GarageCond', 'GarageQual', 'GarageFinish')]
```

```{r}
#2577
all$GarageCars[2577] <- 0
all$GarageArea[2577] <- 0
all$GarageType[2577] <- NA

all[2577, c('GarageYrBlt', 'GarageCars', 'GarageArea', 'GarageType', 'GarageCond', 'GarageQual', 'GarageFinish')]

length(which(is.na(all$GarageType) & is.na(all$GarageFinish) & is.na(all$GarageCond) & is.na(all$GarageQual)))

NAs(all[,grep("^Garage",names(all))])
```
나머지 157+1개에 대해서는 차고가 없는 것으로 보정하였다.
차고가 없음은 NA에서 No Garage, None 으로 바꿔주었다.

```{r}
all$GarageType[is.na(all$GarageType)] <- 'No Garage'
table(all$GarageType, useNA="always")
```

```{r}
all$GarageFinish[is.na(all$GarageFinish)] <- 'None'
table(all$GarageFinish, useNA="always")
```

```{r}
all$GarageQual[is.na(all$GarageQual)] <- 'None'
table(all$GarageQual, useNA="always")
```

```{r}
all$GarageCond[is.na(all$GarageCond)] <- 'None'
table(all$GarageCond, useNA="always")
```




### Basement Variables


```{r}
NAs(all[,grep("Bsmt",names(all))])
```


**BsmtQual, BsmtCond, BsmtExposure, BsmtFinType1, BsmtFinType2**

먼저 "BsmtQual, BsmtCond, BsmtExposure, BsmtFinType1, BsmtFinType2" 5개 변수에 79개 NA가 같은 NA를 가지는 행인지 알아보고, 그렇지 않은 행을 추출해보면,
```{r}
length(which(is.na(all$BsmtQual) & is.na(all$BsmtCond) & is.na(all$BsmtExposure) & is.na(all$BsmtFinType1) & is.na(all$BsmtFinType2)))

all[!is.na(all$BsmtFinType1) & (is.na(all$BsmtCond)|is.na(all$BsmtQual)|is.na(all$BsmtExposure)|is.na(all$BsmtFinType2)), 
    c('BsmtQual', 'BsmtCond', 'BsmtExposure', 'BsmtFinType1', 'BsmtFinType2')] 
```

BsmtFinType1의 79개는 "BsmtQual, BsmtCond, BsmtExposurem BsmtFinType1m BsmtFinType2" 모두 NA 이고, 부분적으로  NA가 존재한 9개 관찰값의 각 NA를 각 변수의 최빈값으로 보정해주었다.
```{r}
#Imputing modes.
all$BsmtFinType2[333] <- names(sort(-table(all$BsmtFinType2)))[1]
all$BsmtExposure[c(949, 1488, 2349)] <- names(sort(-table(all$BsmtExposure)))[1]
all$BsmtCond[c(2041, 2186, 2525)] <- names(sort(-table(all$BsmtCond)))[1]
all$BsmtQual[c(2218, 2219)] <- names(sort(-table(all$BsmtQual)))[1]
```

이제 공통적인 79개에 대한 결측치를 보정한다. 79개는 모두 Bsmt에 관련된 변수에 NA였다. 따라서 이 집들은 Bsmt(지하실)이 없는 집이라고 가정하여 결측치 보정을 시행하였다.

```{r}
all$BsmtQual[is.na(all$BsmtQual)] <- 'None'
table(all$BsmtQual, useNA = "always")
```
		
```{r}
all$BsmtCond[is.na(all$BsmtCond)] <- 'None'
table(all$BsmtCond, useNA = "always")
```

```{r}
all$BsmtExposure[is.na(all$BsmtExposure)] <- 'None'
table(all$BsmtExposure, useNA = "always")
```
      
```{r}
all$BsmtFinType1[is.na(all$BsmtFinType1)] <- 'None'
table(all$BsmtFinType1, useNA = "always")
```

```{r}
all$BsmtFinType2[is.na(all$BsmtFinType2)] <- 'None'
table(all$BsmtFinType2, useNA = "always")
```

**BsmtFullBath(2), BsmtHalfBath(2), BsmtFinSF1(1), BsmtFinSF2(1), BsmtUnfSF(1), TotalBsmtSF(1)**

이제 "BsmtFullBath(2), BsmtHalfBath(2), BsmtFinSF1(1), BsmtFinSF2(1), BsmtUnfSF(1), TotalBsmtSF(1)" 6개 변수에 대해 살펴보면,

```{r}
g1 <- ggplot(all, aes(x=BsmtFullBath))+
  geom_bar(na.rm=T, fill="deepskyblue3")
g2 <- ggplot(all, aes(x=BsmtHalfBath))+
  geom_bar(na.rm=T, fill="deepskyblue3")
g3 <- ggplot(all, aes(x=BsmtFinSF1))+
  geom_histogram(bins = 50, na.rm=T, fill="deepskyblue3") 
g4 <- ggplot(all, aes(x=BsmtFinSF2))+
  geom_histogram(bins = 50, na.rm=T, fill="deepskyblue3") 
g5 <- ggplot(all, aes(x=BsmtUnfSF))+
  geom_histogram(bins = 50, na.rm=T, fill="deepskyblue3") 
g6 <- ggplot(all, aes(x=TotalBsmtSF))+
  geom_histogram(bins = 50, na.rm=T, fill="deepskyblue3") 

multiplot(g1,g2,g3,g4,g5,g6, layout = matrix(c(1,2,3,4,5,6),2,3))
```


```{r}
all[is.na(all$BsmtFullBath) | is.na(all$BsmtHalfBath) | is.na(all$BsmtFinSF1) | is.na(all$BsmtFinSF2), c("BsmtFullBath", "BsmtHalfBath","BsmtFinSF1","BsmtFinSF2","BsmtUnfSF","TotalBsmtSF", "BsmtQual", "BsmtCond","BsmtExposure")] 
```

2121번째 관찰값은 Bsmt에 대한 모든 정보가 없었다. 따라서 Bsmt가 없는 집으로 보정하였고, 2189번째 관찰값도 마찬가지로 지하실 넓이변수 등이 모두 0이었으므로 지하실이 없는 집으로 보정하였다.

```{r}
Bsmt <- c("BsmtFullBath", "BsmtHalfBath","BsmtFinSF1","BsmtFinSF2","BsmtUnfSF","TotalBsmtSF")

for(c in Bsmt){
    which <- is.na(all[,c])
    all[,c][which] <- 0
}

# confirmation
NAs(all[,grep("Bsmt", names(all))])
```


### Mansonry veneer

석조부분 베니어판을 의미한다. 건물 외벽에 석조 베니어판이 있는 경우.

```{r}
NAs(all[,grep("MasVnr", names(all))])
```

"MasVnrType, MasVnrArea" 두 변수의 결측이 동시에 나타나는 관찰값인지 알아보면,

```{r}
all[is.na(all$MasVnrType),c("MasVnrType", "MasVnrArea")]
nrow(all[is.na(all$MasVnrType),c("MasVnrType", "MasVnrArea")])
```
2611번째 관찰값을 제외하고는 23개 모두 NA값을 가졌다. 

```{r}
ggplot(all, aes(x=MasVnrType)) +
  geom_bar(fill="deepskyblue3")
ggplot(all, aes(x=MasVnrArea)) +
  geom_histogram(fill="deepskyblue3", na.rm = T, binwidth=30)

table(all$MasVnrType, useNA = "always")
summary(all$MasVnrArea)
```

MasVnrType이 없는 None인 빈도가 2919개 중 1742개로 가장 많았고, ManVnrArea또한 0인 빈도가 매우 많았다. 따라서 2611번째를 제외한 23개의 결측에 대해서 None, 0으로 결측치 처리하였고, 2611번째의 ManVnrArea는 198로 평균보다 높은 값을 가졌다. 따라서 MasVnrType 중 None을 제외하고 가장 빈도가 많았던 BrkFace로 결측치 처리하였다.

```{r}
all$MasVnrType[2611] <- 'BrkFace'
all$MasVnrType[is.na(all$MasVnrType)] <- 'None'
all$MasVnrArea[is.na(all$MasVnrArea)] <- 0
```


### other variables
```{r}
NAs(all)
```

각각의 빈도를 살펴보면,

```{r}
g1 <- ggplot(all, aes(x=MSZoning)) +
  geom_bar(fill="deepskyblue3")
g2 <- ggplot(all, aes(x=Utilities)) +
  geom_bar(fill="deepskyblue3")
g3 <- ggplot(all, aes(x=Functional)) +
  geom_bar(fill="deepskyblue3")
g4 <- ggplot(all, aes(x=Exterior1st)) +
  geom_bar(fill="deepskyblue3") + theme(axis.text.x = element_text(angle = 35, hjust = 1)) +
  scale_y_continuous(breaks=seq(0,1000,by=500))
g5 <- ggplot(all, aes(x=Exterior2nd)) +
  geom_bar(fill="deepskyblue3") + theme(axis.text.x = element_text(angle = 35, hjust = 1)) +
  scale_y_continuous(breaks=seq(0,1000,by=500))
g6 <- ggplot(all, aes(x=Electrical)) +
  geom_bar(fill="deepskyblue3")
g7 <- ggplot(all, aes(x=KitchenQual)) +
  geom_bar(fill="deepskyblue3")
g8 <- ggplot(all, aes(x=SaleType)) +
  geom_bar(fill="deepskyblue3") + theme(axis.text.x = element_text(angle = 35, hjust = 1)) +
  scale_y_continuous(breaks=seq(0,2500,by=1000))

multiplot(g1,g2,g3,g4,g6,g7,g8,g5, cols = 2)
```


```{r}
table(all$MSZoning)
table(all$Utilities) # removing
table(all$Functional)
table(all$Exterior1st)
table(all$Exterior2nd)
table(all$Electrical)
table(all$KitchenQual)
table(all$SaleType)
```

Utilites의 경우 대부분 ALLPUb (All public utilites - 전기,가스, 수도시설) 이므로 예측변수로 사용하기에 적합하지 않았다. 따라서 제외시켰다.

```{r}
all$Utilities <- NULL
```

KitchenQual을 제외한 7개 변수들은 하나의 level에 압도적인 빈도를 가지고 있었다. 따라서 최빈값으로 보정하였고, 

```{r}
all[is.na(all$KitchenQual),c("KitchenQual","KitchenAbvGr")]
names(sort(-table(all[all$KitchenAbvGr==1,"KitchenQual"])))[1]
```
부엌의 개수도 1개인 데이터 중 KitchenQUal의 최빈값이 TA(Typical/Average)이었으므로 TA로 보정하였다.

```{r}
all$MSZoning[is.na(all$MSZoning)] <- names(sort(-table(all[,"MSZoning"])))[1]
all$Electrical[is.na(all$Electrical)] <- names(sort(-table(all[,"Electrical"])))[1]
all$Functional[is.na(all$Functional)] <- names(sort(-table(all[,"Functional"])))[1]
all$SaleType[is.na(all$SaleType)] <- names(sort(-table(all[,"SaleType"])))[1]
all$Exterior1st[is.na(all$Exterior1st)] <- names(sort(-table(all[,"Exterior1st"])))[1]
all$Exterior2nd[is.na(all$Exterior2nd)] <- names(sort(-table(all[,"Exterior2nd"])))[1]

all[1556,"KitchenQual"] <- "TA"
```

```{r}
NAs(all)
sum(complete.cases(subset(all, select=-c(SalePrice))))
which(complete.cases(subset(all,select=-c(SalePrice)))==F) #obs of NAs 
```


이제 결측치 처리는 완료되었고, data description에 나타난대로 정수로 encoding이 필요한 변수들을 encoding하였다.

```{r}
# revalue 
Qualities <- c('None'=0, 'Po'=1, "Fa"=2, "TA"=3, "Gd"=4, "Ex"=5)
Exposure <- c('None'=0, 'No'=1, 'Mn'=2, 'Av'=3, 'Gd'=4)
FinType <- c('None'=0, 'Unf'=1, 'LwQ'=2, 'Rec'=3, 'BLQ'=4, 'ALQ'=5, 'GLQ'=6)

all$PoolQC <- as.factor(revalue(all$PoolQC, replace=Qualities))
all$FireplaceQu <- as.factor(revalue(all$FireplaceQu , replace=Qualities))
all$LotShape<-as.factor(revalue(all$LotShape, c('IR3'=0, 'IR2'=1, 'IR1'=2, 'Reg'=3)))

#Garage
all$GarageFinish<-as.factor(revalue(all$GarageFinish, c('None'=0, 'Unf'=1, 'RFn'=2, 'Fin'=3)))
all$GarageQual<-as.factor(revalue(all$GarageQual, Qualities))
all$GarageCond<-as.factor(revalue(all$GarageCond, Qualities))

#Basement
all$BsmtQual<-as.factor(revalue(all$BsmtQual, Qualities))
all$BsmtCond<-as.factor(revalue(all$BsmtCond, Qualities))
all$BsmtExposure<-as.factor(revalue(all$BsmtExposure, Exposure))
all$BsmtFinType1<-as.factor(revalue(all$BsmtFinType1, FinType))
all$BsmtFinType2<-as.factor(revalue(all$BsmtFinType2, FinType))

#others
all$KitchenQual<-as.factor(revalue(all$KitchenQual, Qualities))
all$ExterQual<-as.factor(revalue(all$ExterQual, Qualities))
all$ExterCond<-as.factor(revalue(all$ExterCond, Qualities))
all$HeatingQC<-as.factor(revalue(all$HeatingQC, Qualities))
all$Fence<-as.factor(revalue(all$Fence, c("None"=0, "MnWw"=1, "GdWo"=2, "MnPrv"=3, "GdPrv"=4)))
all$PavedDrive<-as.factor(revalue(all$PavedDrive,  c("N"=0, "P"=1, "Y"=2)))
all$LandContour <- as.factor(revalue(all$LandContour, c("Low"=0, "HLS"=1, "Bnk"=2, "Lvl"=3)))
all$LandSlope <- as.factor(revalue(all$LandSlope, c("Sev"=0, "Mod"=1, "Gtl"=2)))

```

## feature engineering
### Remodel Y/N
```{r}
all$Remodel <- ifelse(all$YearBuilt==all$YearRemodAdd, 0,1)
table(all$Remodel, useNA = "always") #all
table(all[!is.na(all$SalePrice),]$Remodel, useNA = "always") #train

all$YearRemodAdd <- NULL
all$Remodel <- as.factor(all$Remodel)
```

### New house Y/N
```{r}
all$Newhouse <- ifelse(all$YrSold==all$YearBuilt, 1,0)
table(all$Newhouse, useNA = "always") #all
table(all[!is.na(all$SalePrice),]$Newhouse, useNA = "always") #train

all$Newhouse <- as.factor(all$Newhouse)
```



## feature analysis

아래 5개 변수는 factor로 변형해준다.
```{r}
all$MSSubClass = as.factor(all$MSSubClass)
all$OverallQual = as.factor(all$OverallQual)
all$OverallCond = as.factor(all$OverallCond)
all$YrSold = as.factor(all$YrSold)
all$MoSold = as.factor(all$MoSold)
```

all에 feature class별로 분류하면, 

```{r}
chrvar <- names(all[,!(sapply(all,is.numeric))])
numvar <- names(all[,sapply(all,is.numeric)])
sum(length(chrvar),length(numvar)) 
```

```{r}
chrvar
length(chrvar)
```

```{r}
numvar
length(numvar)
```


### correlation among numeric features

수치형 변수가 SalePrice와 어느정도 상관관계가 있는지 알아보기 위해 corrplot을 그려보면,
```{r}
cor <- cor(all[,numvar], use = "pairwise.complete.obs")
cor_sort <- as.matrix(sort(cor[,'SalePrice'], decreasing = TRUE))
corhigh <- names(which(apply(cor_sort,1,function(x) abs(x)>0.5)))

cor <- cor[corhigh,corhigh]

corrplot.mixed(cor,tl.col="black", tl.pos = "lt", tl.cex=0.7, cl.cex=0.7, number.cex=.7)
```

SalePrice에 관련해서 가장 correlation이 높은 변수는 OverallQual, TotalSF, GrLivArea, GarageCars, ExterQual 등 순이었다. 그 중 GarageCars와 GarageArea는 0.89로 모든 변수들 중 가장 높은 corr을 가졌고, GrLivArea와 TotRmsAbvGrd도 0.81로 corr이 높았다.


**OverallQual**
```{r}
ggplot(data=all[!is.na(all$SalePrice),], aes(x=factor(OverallQual), y=SalePrice))+
        geom_point(col='deepskyblue3') + labs(x='Overall Quality') +
        scale_y_continuous(breaks= seq(0, 800000, by=100000), labels = comma)
```

Overall Quality가 증가할수록 SalePrice가 점점 증가하는 꼴을 볼 수 있다.  



**GrLivArea**
```{r}
ggplot(data=all[!is.na(all$SalePrice),], aes(x=GrLivArea, y=SalePrice))+
        geom_point(col='deepskyblue3') + geom_smooth(method = "lm", se=FALSE, color="black", aes(group=1)) +
        scale_y_continuous(breaks= seq(0, 800000, by=100000), labels = comma) +
        geom_text_repel(aes(label = ifelse(all$GrLivArea[!is.na(all$SalePrice)]>4500, rownames(all), '')))
```


524와 1299번째 관찰값은 선에서 많이 벗어난 것 처럼 보인다. 즉, GrLivArea가 넓음에도 불구하고, SalePrice가 낮은 경우이다. 이 집들의 OverallQual을 본다면,  
```{r}
all[c(524, 1299),c("SalePrice", "GrLivArea", "OverallQual")] #train data
```

전체적인 퀄리티도 10으로 가장 높은 점수를 형성하지만, SalePrice는 낮다. 이 두 값은 뒤에서 outlier로 제외시켰다.


### character features



# preparing data step
## outliers

```{r}
all <- all[-c(524,1299),]
```

## normalizing 
```{r}
Normalizing <- preProcess(all[!is.na(all$SalePrice),numvar[c(which(numvar!="SalePrice"))]], method=c("center", "scale")) # calculating with train data wihtout "SalePrice" variable
print(Normalizing)

normnumerics <- predict(Normalizing, all[, numvar])
```


## one-hot encodeing 
```{r}
#dummies <- dummyVars(~., all[chrvar])
#categorical_1_hot <- predict(dummies, all[chrvar])
dummies <- as.data.frame(model.matrix(~.-1, all[,names(all) %in% chrvar]))
```
 

## combining all features
```{r}
all <- cbind(normnumerics, dummies)
dim(all)
```

## logarithm target variable
```{r}
skewness(all[!is.na(all$SalePrice),]$SalePrice)
qqnorm(all$SalePrice)
qqline(all$SalePrice)

#logarithm
all$SalePrice <- log(all$SalePrice)

skewness(all[!is.na(all$SalePrice),]$SalePrice)
qqnorm(all$SalePrice)
qqline(all$SalePrice)
```


# modeling step
## spliting validation set for estimating test MSE (validation model)

```{r}
set.seed(191102)
dim(all)

train1 <- all[!is.na(all$SalePrice),]
test1 <- all[is.na(all$SalePrice),]

idx <- createDataPartition(y=train1$SalePrice, p=0.7, list=F)
train0 <- train1[idx,]
validation0 <- train1[-idx,] #hold-out

dim(train1)
dim(test1)
dim(train0)
dim(validation0)
```


### lasso

```{r}
control <- trainControl(method="cv", number=10)
lassogrid <- expand.grid(
  alpha=1, 
  lambda=seq(0.001, 0.1, by=0.0005)
) # alpha=1; lasso (alpha=0; ridge) / lambda; training rate
```

```{r}
# caret::train()
lasso_model0 <- train(SalePrice~., data=train0, method = "glmnet", trControl=control, tuneGrid=lassogrid)
lasso_model0$bestTune

preds_lasso0 <- predict(lasso_model0, validation0)
head(exp(preds_lasso0))
```

```{r}
rmse(validation0$SalePrice, preds_lasso0) #estimated test mse (train*0.3)
```


```{r}
# glmnet::cv.glmnet()
# data.matrix : dataframe to matrix // as.matrix : data.table to matrix
lasso_model0 <- cv.glmnet(data.matrix(train0[,-which(names(all)=="SalePrice")]), train0[,which(names(all)=="SalePrice")])
lasso_model0$lambda.min

preds_lasso0 <- predict(lasso_model0, newx = data.matrix(validation0[,-which(names(all)=="SalePrice")]), s="lambda.min")
head(exp(preds_lasso0))
```

```{r}
rmse(validation0$SalePrice, preds_lasso0) #estimated test mse (train*0.3)
```

### randomforest
caret package를 사용하였다.
```{r}
control <- trainControl(method="cv", number=10)
rfgrid <- expand.grid(
  mtry=sqrt(ncol(train0))
)
```

```{r}
rf_model0 <- train(SalePrice~., data=train0, method="rf", trcontrol=control, tuneGrid=rfgrid)
rf_model0$bestTune

preds_rf0 <- predict(rf_model0, validation0)
head(exp(preds_rf0))
```

```{r}
rmse(validation0$SalePrice, preds_rf0)
```







## predicting house price in test set (final model) 
### lasso

```{r}
control <- trainControl(method="cv", number=10)
lassogrid <- expand.grid(
  alpha=1, 
  lambda=seq(0.001, 0.1, by=0.0005)
) # alpha=1; lasso (alpha=0; ridge) / lambda; training rate
```

```{r}
# caret::train()
lasso_model1 <- train(SalePrice~., data=train1, method = "glmnet", trControl=control, tuneGrid=lassogrid)
lasso_model1$bestTune

preds_lasso1 <- predict(lasso_model1, test1)
preds_lasso1 <- exp(preds_lasso1)
head(preds_lasso1)
```

```{r}
# glmnet::cv.glmnet()
# data.matrix : dataframe to matrix // as.matrix : data.table to matrix
#lasso_model <- cv.glmnet(data.matrix(train1[,-which(names(all)=="SalePrice")]), train1[,which(names(all)=="SalePrice")])

#preds_lasso <- predict(lasso_model, newx = data.matrix(test1[,-which(names(all)=="SalePrice")]), s="lambda.min")
#head(exp(preds_lasso))
```

```{r}
preds_lasso1 <- exp(preds_lasso1)
sub_lasso <- data.frame(Id = testID, SalePrice = preds)
colnames(sub_lasso) <- c("Id","SalePrice")
head(sub_lasso)
```

### randomforest

```{r}
control <- trainControl(method="cv", number=10)
rfgrid <- expand.grid(
  mtry=sqrt(ncol(train1))
)
```

```{r}
rf_model1 <- train(SalePrice~., data=train1, method="rf", trcontrol=control, tuneGrid=rfgrid)
rf_model1$bestTune

preds_rf1 <- predict(rf_model1, test1)
preds_rf1 <- exp(preds_rf1)
head(preds_rf1)
```

### xgboost

```{r}
 
```


### average preds  
```{r}
preds <- (preds_lasso1+preds_rf1)/2
sub1 <- data.frame(Id = testID, SalePrice = preds)
colnames(sub1) <- c("Id","SalePrice")
head(sub1)
```




# final submission step

```{r}
write.csv(sub1, file="submission.csv", row.names = F)
```

seed : 191102
200130 - first (lasso/ no normalizing): validation rmse : 0.115594, scroe 0.12724
200131 - second(lasso / normalizing) : validation rmse : 0.1217173, score 0.12423
200131 - third(lasso + rf / not weighted) : score 

  
